# 嵌入衍生工具

提问人：zhs7403 时间：2019-12-29 08:05:11
上市公司投资一家公司 A18% 股权，同股同权，派驻两名董事，同时与 A公司另一大股东 B 约定在投资五年后，可以要求 B 按年化 6.5% 的资金成本回购股份，也可以继续增加 A 投资。每年的利息由另外的股东 B支付而非被投资公司支付。现在被投资方的总经理兼任上市公司董事，同时也是被投资公司的董事。A 如何进行处理？
个人理解权益法 + 卖出期权（以公允价值计量且其变动计入损益的金融资产）。那么卖出期权公允价值以及变动如何考虑？

回答人：chenyiwei
可以理解为 “权益法 + 卖出期权（以公允价值计量且其变动计入损益的金融资产）”。期权公允价值建议使用适当的期权定价模型测算，具体建议咨询相关领域内的专业人士。